# 对外投资

提问人：liuguoan 时间：2020-11-30 08:05:08
陈版您好：A公司对非盈利组织（xxx研究院）进行投资，投资比例为100%，假设上述非盈利组织可以纳入A公司财务报表合并范围，A公司在个别报表将其对x研究院的投资计入其他非流动资产，x研究院收到的投资应该计入什么科目，是实收资本吗？这个在合并报表仍然应该将A公司的其他非流动资产与实收资本（假设计入实收资本）抵消吧。抵消后A公司对x研究院的投资其他非流动资产在合并层面的金额为零，这样还需要做减值测试吗？

回答人：chenyiwei
该研究院应当执行的是民间非营利组织会计制度，根据该制度规定列入限定性净资产或者非限定性净资产。民间非营利组织没有“实收资本”概念。